【裁判字號】    89,易,4701
【裁判日期】    900111
【裁判案由】    傷害
【裁判全文】
臺灣板橋地方法院刑事判決                        八十九年度易字第四七一號
    公  訴  人  臺灣板橋地方法院檢察署檢察官
    被      告  乙○○
右列被告因傷害案件，經檢察官提起公訴（八十九年度偵字第二○八三三號），本院
判決如左：
    主  文
乙○○傷害人之身體，處拘役貳拾日，如易科罰金以參佰元折算壹日。
    事  實
一、乙○○係甲○○之夫，彼此間為家庭暴力防治法第三條第一項第一款所稱之家庭
    成員。乙○○於民國八十九年八月三十一日晚上九時五十分許，在台北縣新莊市
    ○○路瓊英巷一弄一號四樓住處客廳內，因故與甲○○發生爭執，竟萌生普通傷
    害之犯意，掌摑甲○○二下，並於甲○○有意離去之際，抓扯甲○○之衣領及頸
    部等處，致甲○○受有臉、頸部多處挫擦傷併瘀血之普通傷害。
二、案經被害人甲○○訴由臺北縣警察局新莊分局報請臺灣板橋地方法院檢察署檢察
    官偵查起訴。
    理  由
一、訊據被告乙○○坦承於右揭時、地與甲○○發生爭執，並掌摑甲○○等情，惟辯
    稱：頸部傷伊有意見，伊承認有打他（指甲○○）耳光，伊只有抓他衣領，頸部
    為何受傷，伊不知道，脖子上的傷伊有意見，他脖子的傷如何來的，伊不清楚，
    他臉上的傷應該不是這樣的云云。惟查，右揭犯罪事實，業據告訴人於警訊時、
    偵查中及本院審理時均指訴綦詳，並有新泰綜合醫院診斷證明書一紙在卷可按，
    參以被告於本院審理時承認曾經掌摑甲○○二下，並有於甲○○欲離去之際，抓
    扯甲○○之衣領等處，將甲○○拉回屋內等情，足見告訴人之指訴，應非子虛。
    又查被告雖否認告訴人所受傷勢應非如驗傷單所載云云，然參酌上開診斷證明書
    所記載告訴人之傷勢乃在臉、頸部多處挫擦傷併瘀血，而被告既有掌摑告訴人，
    則告訴人臉部受有傷害，乃事理之常；至被告於告訴人欲離去之際，抓扯告訴人
    衣領，則在當時情急情況下，被告用力應屬非輕，則在此情形下，用力拉扯告訴
    人衣領（觸及頸部）會造成告訴人頸部受有傷害一節，被告亦應知之甚稔，被告
    竟仍出手拉扯告訴人，致告訴人頸部受傷，難認其無傷害之故意。綜上被告所辯
    ，無非事後卸責之責，不足採信。本件事證明確，被告犯行洵堪認定，應予依法
    論科。
二、核被告乙○○所為，係犯刑法第二百七十七條第一項之傷害罪。爰審酌被告之素
    行尚屬良好又其智識程度、犯罪之動機、目的、手段、犯罪時所受之刺激、被害
    人所受傷害程度及被告犯罪後之態度等一切情狀，量處如主文所示之刑，並諭知
    易科罰金之折算標準。
據上論斷，應依刑事訴訟法第二百九十九條第一項前段，刑法第二百七十七條第一項
、第四十一條，罰金罰鍰提高標準條例第一條前段、第二條，判決如主文。
本案經檢察官張云綺到庭執行職務。
中      華      民      國      九十      年      一      月    十一    日
                                      臺灣板橋地方法院刑事第五庭
                                          法  官    陳   秀   
右正本證明與原本無異。
如不服本判決，應於判決送達後十日內向本院提出上訴狀 (應附繕本) ，上訴於
臺灣高等法院。
                                          書記官    張    惠   芳
中      華      民      國      九十      年      一      月     十二   日
附錄本案論罪科刑法條全文
刑法第二百七十七條第一項：傷害人之身體或健康者，處三年以下有期徒刑、拘役或
                          一仟元以下罰金。


司法院資訊處製作；財團法人民間司法改革基金會備份。
